# 关于三方协议补偿费用会计的认定

提问人：lzl1205 时间：2022-05-25 16:16:30
老师，您好！
甲公司为了得到乙公司在丙商场租赁的商铺的租赁资产使用权，三方达成协议，由甲直接支付 50 万补偿协议给乙方用于补偿乙方所主张的赔偿要求，甲方支付款项后，乙丙双方就商铺租赁事宜再无任何纠纷，包含乙方欠缴丙方 10 万的租金也予豁免。
问题 1 ：乙丙双方就 10 万租金的豁免是否属于不改变交易对手方的前提下的债务重组业务？丙方应如何处理？
问题 2 ：乙方为个人，是否需要向甲方提供给发票，如需要提供何种类型发票？

回答人：chenyiwei
建议了解：为何甲向乙支付补偿款会导致丙豁免乙欠付的租金？这两者有何关联？是否另有约定，要求乙方必须将补偿款中的 10 万元支付给丙方以结清欠付的租金？
如果不要求乙方将补偿款中的 10 万元转付给丙方的，则丙方按债务豁免处理。
开票问题建议咨询税务专业人士。